【裁判字號】    98,竹簡,76
【裁判日期】    980220
【裁判案由】    給付貨款
【裁判全文】
臺灣新竹地方法院民事判決              98年度竹簡字第76號
原      告  永豐餘工業用紙股份有限公司
法定代理人  丁○○
代  理  人  丙○○
被      告  函億有限公司
                      統一編號.
法定代理人  乙○○
代  理  人  甲○○
上列當事人間給付貨款事件，本院於民國98年2月6日辯論終結
，判決如下：
    主  文
被告應給付原告新臺幣貳拾萬伍仟壹佰貳拾元，及自民國九十
七年九月十七日起至清償日止，按年息百分之五計算之利息。
訴訟費用由被告負擔。
本判決得假執行。
    事實及理由
一、原告起訴主張：
（一）被告於民國97年5、6月間，向原告購買紙類產品，貨款計
      新臺幣（下同）235,120元，其中97年5月之貨款為112,
      448元、97年6月之貨款為122,672元，詎約定之付款日期
      屆至，被告避不見面，未依約給付貨款，原告自得訴請被
      告給付貨款235,120 元。
（二）否認被告所稱原告交付之貨物有瑕疵之抗辯。被告固曾於
      其中一筆4千多個紙箱，價款約1萬餘元之買賣，在原告交
      貨一個月後反應紙箱之印刷有問題，稱其被客戶退貨。惟
      被告並未舉證其被客戶退貨，確係因原告交付之紙箱有瑕
      疵所致，實則，兩造間多年來所交之貨物，均屬相同，被
      告於收受後，均經檢查，並無被告所指印刷順序錯誤之瑕
      疵。況原告於接獲被告退貨後，立即修補，並已補送被告
      認可之4千多個紙箱給被告，故縱認有瑕疵存在，原告亦
      已修補完畢。被告所稱原告交付之貨品有瑕疵，致其遭受
      客戶退貨，且因此喪失全部訂單，受有重大損失一節，並
      未能提出任何事證以為佐證，自不得依此拒付貨款。
（三）依買賣之法律關係，請求被告給付貨款，並聲明被告應給
      付原告235,120元，及自支付命令送達翌日起至清償日止
      ，按年息百分之5計算之利息。
二、被告答辯略以：
（一）被告對於積欠原告貨款235,120元一節並不爭執。惟原告
      交付之一筆4千多個紙箱，經被告之客戶退貨，被告再將
      該批紙箱退還原告，原告雖以塗料修改，且修改後應無問
      題，但被告之客戶已不要該批貨物，且將被告全年之訂單
      悉數取消，並因客戶間彼此聯繫，致被告所有客戶均取消
      給被告之訂單，被告損失重大，自不可能再給付原告貨款
      。
（二）有關原告交付之紙箱有印刷順序錯誤之瑕疵，致被告之客
      戶退貨，且導致所有客戶均取消訂單一節，被告除手機中
      所存圖像外，已無任何證據可得證明。
（三）並聲明：請求駁回原告之訴。
三、得心證之理由：
（一）本件被告對於原告請求之貨款債權235,120元存在一節，
      並不爭執，且經原告提出與其請求相符之發票及對帳單、
      送貨單等影本在卷可稽，堪認原告主張兩造間存有貨款債
      權235,120元，被告未為給付一節堪可採信。
（二）被告雖以原告交付之一筆4千多個紙箱有印刷順序錯誤之
      瑕疵，雖其後瑕疵已修補，但其客戶已解除買賣契約並取
      消全年之訂單，肇致其全部客戶均取消訂單，使其受有重
      大損失云云置辯，惟為原告所否認，被告自應就原告給付
      之貨物有瑕疵一節，舉證以實其說。惟被告就該筆4千多
      個紙箱確係因原告印刷順序錯誤之瑕疵被退貨等情，除提
      出手機內之圖像為憑外，並無法提出客戶係因原告給付之
      紙箱有瑕疵而退貨之任何憑據，以供本院認定。且經當庭
      勘驗被告所提之手機圖像，該圖像乃一圓形，圓內有Pb字
      樣，並有斜線自圓之左上至右下通過圓心，業經本院勘驗
      明，且經被告當庭繪製圖案在卷可稽。此圖像為被告要求
      原告印製於紙箱上之圖案，兩造均認原告印製之圖像無誤
      ，僅被告認原告印刷之順序錯誤。經查，被告手機內所存
      之圖像，並不能看出原告交付之紙箱上有何印刷順序錯誤
      之情事，故被告主張該批紙箱有瑕疵一事，實無法由其手
      機所存圖像獲得證實。被告指稱該批4千多個紙箱有瑕疵
      一節，自尚難信為真實。況被告亦自承原告再次交付之該
      批紙箱已無瑕疵，則縱令該批貨物具有瑕疵，亦應認原告
      已依民法第364條第1項規定，依被告之指示，另行交付無
      瑕疵之物。被告自不得據此，拒絕給付貨款。
（三）被告另稱因原告給付之紙箱有瑕疵，致其客戶解除契約，
      且全部客戶亦因此而取消全年之訂單一節，為原告所否認
      ，被告復無法提出證據，證明其確實受有上述損害，尚難
      謂被告得據此拒絕本件貨款之給付。
（四）按買受人對於出賣人，有交付約定價金及受領標的物之義
      務，民法第367條定有明文。原告依上開規定請求被告給
      付貨款235,120元，核屬有據，應予准許。另被告給付遲
      延，原告自得請求自支付命令送達翌日（即民國97年9月
      17日）起至清償日止，按年息百分之5計算之利息。
四、假執行之宣告：
    本件為簡易訴訟程序所為被告敗訴之判決，爰依民事訴訟法
    第389條第1項第3款之規定，依職權宣告假執行。
五、訴訟費用負擔之依據：民事訴訟法第78條。
中    華    民    國    98    年    2     月    20    日
                  民事第一庭    法      官  蔡孟芳
以上正本係照原本作成。
如對本判決上訴，須於判決送達後20日內向本院提出上訴狀。
中    華    民    國    98    年    2     月    20    日
                                書記官  李慧娟


司法院資訊處製作；財團法人民間司法改革基金會備份。
